

Carlos Villarino

SOFTWARE DEVELOPER I INGENIERO INDUSTRIAL

CONTACTO

+34 607 753 906

carlos.villarino.herrero@gmail.com

in linkedin-com/in/carlos-villarinoherrero/

TECNOLOGÍAS

Java • C++

Python • XML

Oracle • Javascript

SQLMaven

AutoCAD
Microsoft Office

Matlab
Microsoft Azure IoT

IDIOMAS

CURSO DE INMERSIÓN EN LENGUA INGLESA (C1)

Universidad Internacional Menéndez Pelayo, 2019

FIRST CERTIFICATE IN ENGLISH (B2)

Cambridge Assessment English, 2013

CURSOS

CERTIFICACIÓN PROFESIONAL: INTRODUCCIÓN A LA PROGRAMACIÓN EN JAVA.

Universidad Carlos III de Madrid (120 h), 2021

ELECTRICIDAD: CONCEPTOS BÁSICOS Y APLICACIONES.

Universidad de La Laguna (21 h), 2018

ELECTRIC AND CONVENTIONAL VEHICLES.

Chalmers University of Technology (120 h), 2018

PERFIL

Entusiasta del aprendizaje continuo con experiencia laboral en desarrollo de aplicaciones web. Mi formación académica parte de la ingeniería industrial, pero desde que descubrí mi pasión por la programación no he dejado de formarme en en las diferentes tecnologías asociadas a la consecución de los proyectos. Asimismo, tengo formación en industria 4.0. Soy una persona proactiva, capaz de trabajar en equipo y con gran sentido de la responsabilidad.

EXPERIENCIA PROFESIONAL

SOFTWARE DEVELOPER - GETRONICS

Sep. 2022 - Actualmente

 Tecnologías/Herramientas: Java, Spring Web Flow, Struts, JSF, Oracle, Javascript, jQuery, SQL, Jenkins, Repositorio y control de versiones RTC, WebSphere Application Server 8.5 y 9.0, MVC, JasperReports,

CLOUD ANALYST - MINSAIT

Jul. 2022 - Sep. 2022

Tareas de consultoría dentro del área de Digital Business Technologies como la elaboración de Ofertas Técnicas para servicios Cloud.

JUNIOR SOFTWARE DEVELOPER - NTT DATA

Oct. 2021 - Jul. 2022

 Tecnologías/Herramientas: Java, Spring Web Flow, Oracle, Javascript, Repositorio y control de versiones RTC, WebSphere Application Server 7 y 8.5, MVC, JasperReports, XML.

TÉCNICO DE CALIDAD Y LABORATORIO - MAES HONEY

Feb. 2020 - Ago. 2021

FORMACIÓN

MÁSTER EN INDUSTRIA 4.0

Universidad de Salamanca, 2021-2023

MÁSTER EN INGENIERÍA INDUSTRIAL

Universidad de Valladolid, 2018-2020

GRADO EN INGENIERÍA QUÍMICA

Universidad de Salamanca, 2012-2018